# 收益相关政府补助分摊年限如何确定？

提问人：rainy418 时间：2011-04-26 10:51:41
比如，A企业一项研究项目，预计项目时间 3 年， 2010 年 1 月开始启动，同时政府补贴 200 万； 2013 年一月政府补贴 100 万， 2013 年底项目完成。
是不是第一次得 200 万在两年内分摊确认收益，后面一个 100 万在最后 1 年内分摊？
[ 本帖最后由 rainy418 于 2011-4-26 10:54 编辑 ]

回答人：chenyiwei
个人理解比较合理的做法是：根据该项目的研究开发支出预算（申请补助时应当会提供）和所取得的补助款金额计算一个补贴率，按照各年度内实际发生的开发支出乘以该补贴率计算各年度转为营业外收入的金额。当然后续预算可能有调整，则每个资产负债表日应当根据调整后的未来尚须发生的剩余研究开发支出预算和期末递延收益余额重新计算以后年度的补贴率，按未来适用法进行调整。